【裁判字號】    95,易,446
【裁判日期】    951024
【裁判案由】    竊盜等
【裁判全文】
臺灣新竹地方法院刑事判決               95年度易字第446號
公  訴  人  臺灣新竹地方法院檢察署檢察官
被      告  癸○○
            戊○○
上列被告因竊盜等案件，經檢察官提起公訴（94年度偵字第4596
號、4661號、5799號、95年度偵字第1371號），經本院合議庭裁
定改行簡式審判程序，判決如下：
    主  文
癸○○連續收受贓物，累犯，處有期徒刑捌月。又連續攜帶兇器
竊盜，未遂，累犯，處有期徒刑壹年。外型近似扁鑽之刀械壹支
，沒收。應執行有期徒刑壹年陸月。外型近似扁鑽之刀械壹支，
沒收。
戊○○收受贓物，處拘役伍拾日，如易科罰金，以佰元（即新
臺幣玖佰元）折算壹日。
    事  實
一、癸○○前於民國87年間因搶奪案件，經臺灣高等法院臺中分
    院於民國90年1月15日以89年度上訴字第2060號刑事判決判
    處有期徒刑1年6月確定，於92年1月28日假釋出監交付保護
    管束，於92年3月29日保護管束期滿以已執行論。詎其猶不
    知悔改，基於收受贓物之概括犯意，先後為下列行為：
  (一)癸○○明知姓名、年籍不詳，綽號「阿達」之成年男子，於
    94年6月26日下午9時許，在新竹縣新埔鎮某處所借予之車號
    JG-1378號自用小客車，係來路不明之贓物（為甲○○所有
    ，於94年6月26日上午7時許，在桃園縣龍潭鄉八德村八張犁
    21-16號旁遭竊），竟仍收受後供己使用。嗣於同年月27日
    下午4時許，在桃園縣楊梅鎮○○里○○鄰○○○街2巷18號前
    ，駕駛上開自用小客車（起訴書誤載為騎乘上開機車）時為
    警查獲，並扣得用以發動該車之T字形扳手1支。
  (二)癸○○承前犯意，於94年8月22日下午8時許，在新竹縣關西
    鎮六福村附近某處，明知姓名、年籍不詳，綽號「東邪」之
    成年男子，所交付之車號KW-2490號自用小貨車，係來路不
    明之贓物（為乙○○所有，於94年8月22日下午8時前之某時
    ，在桃園縣龍潭鄉○○里○○路230號前遭竊），竟仍收受
    後供己使用。嗣於同月22日下午9時許，在新竹縣新埔鎮○○路○○段160號前，駕駛上開貨車時為警查獲。
  (三)癸○○復承前犯意，於94年8月19日後之某日某時，在新竹
    縣新埔鎮某處明知姓名、年籍不詳之成年男子所交付之車號
    KB-9052號自用小貨車，係來路不明之贓物（為黃雲慶所有
    ，其女婿丙○○使用中，於94年8月19日某時，在桃園縣龍
    潭鄉○○路33號前遭竊），竟仍收受後供己使用。嗣於同月
    22日下午9時許，在新竹縣新埔鎮○○路○○段160號為警查
    獲後，由癸○○帶同員警至新竹縣新埔鎮○○路○段236巷內
    某處起獲上揭車輛。
二、癸○○又基於意圖為自己不法之所有之概括犯意，連續為下
    列之竊盜犯行：
  (一)於93年9月間某日日間某時，在新竹縣新埔鎮○○街38號（
    侵入建築物部分未據告訴），竊取丁○○所有之切割台、電
    子秤各1台等財物得手。
  (二)癸○○與溫建波（另由臺灣桃園地方法院併案審理）基於竊
    盜之犯意聯絡，於94年3月間某日日間某時，在桃園縣楊梅
    鎮永寧里16鄰老坑18號內（侵入建築物部分未據告訴），竊
    取子○○○所有之必翔牌電動車1部得手。
  (三)癸○○與鍾科祥（另由臺灣基隆地方法院併案審理）基於竊
    盜之犯意聯絡，現由癸○○出面承租車號：ZZ－0385號自用
    小貨車，於94年6月9日下午2時許之日間，前往新竹縣湖口
    鄉信義村11鄰12-16號屋後方，共同竊取辛○○所有之電纜
    線12綑得手搬運上車後逃逸。
  (四)於94年7月間某日日間某時，在新竹縣新埔鎮○○里○○○
    路17號內（侵入建築物部分未據告訴），竊取庚○○所有之
    手提砂輪機1台、三用電錶1具、訊號線1大捲等財物得手。
  (五)於94年7月27日下午1時許之日間，持其所有客觀上對於他人
    生命、身體有危險性而足供作為兇器使用之外型近似扁鑽之
    之刀械（非屬於槍砲彈藥刀械管制條例所管制之刀械）1支
    ，侵入新竹縣新埔鎮○○里○○○街626巷156號己○○住處
    （侵入住宅部分未據告訴），然因未覓得值錢財物而不遂。
  (六)上揭犯行嗣於94年8月22日下午9時許，在新竹縣新埔鎮○○
    路○○段160號前，為警當場查獲癸○○、溫建波、戊○○
    等人，而循線獲知上情。
三、戊○○於94年8月16日某時，在新竹縣關西鎮○○○○道某
    處，明知蔡乾火（詳如後述）所借予之車號HTF-798號（起
    訴書誤載為HIF-798號）重型機車，係來路不明之贓物（為
    壬○○所有，而由楊麗卿使用，於94年8月13日，在新竹縣
    關西鎮北山里店子岡客運站前遭竊），竟仍收受後供己使用
    。嗣於同年月22日下午9時許，在新竹縣新埔鎮○○路○○
    段160號為警查獲。
四、案經新竹市警察局第二分局、新竹縣警察局竹北、新埔分局
    報告及桃園縣警察局楊梅分局報由臺灣桃園地方法院檢察署
    檢察官呈請臺灣高等法院檢察署檢察官令轉臺灣新竹地方法
    院檢察署檢察官偵查起訴。
    理  由
一、本件被告癸○○、戊○○分別所犯刑法第320條第1項之竊盜
    、第321條第3項、第1項第3款之加重竊盜未遂罪及第349條
    第1項之收受贓物罪，均係非死刑、無期徒刑、最輕本刑為3
    年以上有期徒刑之罪，被告於本院準備程序進行中，就被訴
    事實為有罪之陳述，經本院合議庭認合於刑事訴訟法第273
    條之1第1項之規定，裁定進行簡式審判程序，合先敘明。
二、認定犯罪事實所憑之證據及其認定之理由：
  (一)訊據被告癸○○對於上揭連續收受贓物及連續竊盜之事實，
    於本院審理時坦承不諱，核與告訴人甲○○、辛○○、丁○○及被害人乙○○、翁延錦、子○○○、馮一鍾及己○○於
    警詢時證訴財物失竊情形及共同被告鍾科祥於警詢之供述、
    溫建波於警詢及偵查中之供述情節大致相符，復有車籍作業
    系統－查詢認可資料1紙、車輛失竊、車牌失竊資料個別查
    詢報表－查詢車輛認可資料3紙、桃園縣政府警察局車輛協
    尋證明單1紙、電腦輸入單3紙、查獲贓證物照片及照片影本
    27張、車號ZZ－0385號自用小貨車租用合約書、社區監視設
    備翻拍照片2張、內政部警政署刑事警察局94年11月24日所
    出具之刑醫字第0940180475號鑑驗書1份、贓物認領保管單5
    紙及扣押筆錄、扣押物品收據及扣押物品目錄表各1件附於
    偵查卷內可佐。是被告癸○○上揭自白顯與事實相符，本件
    事證明確，被告犯行堪以認定。
  (二)訊據被告戊○○於上揭收受贓物之事實，於本院審理時坦承
    不諱，核與被害人楊麗卿於警詢時證訴情節相符，復有車輛
    失竊、車牌失竊資料個別查詢報表－查詢車輛認可資料1紙
    、桃園縣政府警察局車輛協尋電腦輸入單1紙查獲贓證物照
    片1張、贓物認領保管單1紙附於偵查卷內可稽。是被告戊○○自白顯與事實相符，本件事證明確，被告犯行堪以認定。
三、論罪科刑：
  (一)按刑法施行法第1條之1規定：「中華民國九十四年一月七日
    刑法修正施行後，刑法分則編所定罰金之貨幣單位為新臺幣
    。九十四年一月七日刑法修正時，刑法分則編未修正之條文
    定有罰金者，自九十四年一月七日刑法修正施行後，就其所
    定數額提高為三十倍。但七十二年六月二十六日至九十四年
    一月七日新增或修正之條文，就其所定數額提高為三倍」。
    又94年1月7日修正公布之刑法，自95年7月1日施行，刑法施
    行法第10條之1，亦有明文。另於94年1月7 日刑法修正施行
    前，罰金罰鍰提高標準條例第1條規定：「依法律應處罰金
    、罰鍰者，就其原定數額得提高為二倍至十倍。但法律已依
    一定比率規定罰金或罰鍰之數額或倍數者，依其規定。」。
    查本件被告於94年間犯刑法第320條第1項及刑法第349條第1
    項之罪，該2罪有罰金刑之處罰，且自24年7月1日施行後即
    未再修正，如裁判時依增訂刑法施行法第1之1條之規定，其
    罰金以新臺幣為單位，數額應提高30倍。此與被告行為時修
    正前之罰金以銀元為單位，適用罰金罰鍰提高標準條例之結
    果應提高10倍者，對被告而言，並無不利，因新臺幣與銀元
    之比例為1比3，換算結果，亦為30倍，自不生新舊法比較之
    問題，依修正後刑法第2條第1項前段之規定，自應適用被告
    行為時之修正前之規定，並依罰金罰鍰提高標準條例第1條
    前段規定，提高罰金之數額。
  (二)按刑法之攜帶兇器竊盜罪，只須行竊時攜帶具有危險性之兇
    器已足，並不以攜帶之初有行兇之意圖為必要，查被告癸○○於犯罪事實欄二(五)部分竊盜時所攜帶之外型近似扁鑽之刀
    械1支（非槍砲彈藥刀械管制條例所管制之刀械）長度約25
    至30公分，金屬部分15至20公分，係被告欲用來撬開窗戶所
    用，業據被告供明，其質地必然堅硬，客觀上足以傷害人之
    生命及身體，屬於兇器無疑。是核被告癸○○就犯罪事實欄
    一之部分均係犯刑法第349條第1項之收受贓物罪。另犯罪事
    實欄二(一)至(四)部分均係犯刑法第320條第1項之竊盜罪。犯罪
    事實欄二(五)係犯刑法第321條第2項、第1項第3款之攜帶兇器
    加重竊盜未遂罪。
  (三)核被告戊○○所為係犯刑法第349條第1項之收受贓物罪。
  (四)被告癸○○就犯罪事實欄二(二)、(三)竊盜行為，分別與溫建波
    及鍾科祥有犯意聯絡及行為分擔，均為共同正犯。又被告癸○○行為後刑法第28條共同正犯之規定，業於94年1月7日修
    正公布修正，並於95年7月1日施行，而修正施行前刑法第28
    條共同正犯之規定與修正施行後刑法第28條關於共同正犯之
    規定比較後，並未較有利於被告癸○○，自仍依修正前第28
    條論處。
  (五)被告癸○○行為後，刑法於95年7月1日修正公佈施行，刑法
    第56條連續犯規定業已刪除，依修正後之刑法已刪除連續犯
    之規定，則被告癸○○所犯上述各罪應依數罪併罰論斷之，
    比較新舊法之規定，修正後之規定並非較有利於被告，應適
    用修正前刑法第56條連續犯之規定（最高法院95年第8次刑
    事庭會議決議參照）。是被告癸○○分別所犯犯罪事實欄一
    、二所示之3次收受贓物犯行及5次竊盜犯行，皆為時間緊接
    ，手法相近，所犯各係基本構成要件相同之罪，顯係各基於
    概括犯意為之，均為連續犯，均依修正前刑法第56條之規定
    ，分別從收受贓物一罪及攜帶兇器竊盜未遂一罪處斷，並均
    加重其刑。
  (六)查被告癸○○有如事實欄項下所載之前案執行情形，此有臺
    灣高等法院被告前案紀錄表1份附卷可稽，被告癸○○於前
    有期徒刑執行完畢，5年內故意再犯本件有期徒刑以上之2罪
    ，不論依修正前之刑法第47條，或修正後之刑法第47條第1
    項之規定，均構成累犯，對被告癸○○並無有利或不利之情
    形，自不生新舊法比較之問題，是被告癸○○所犯連續收受
    贓物罪與連續攜帶兇器竊盜未遂罪均應逕依修正前之刑法第
    47 條，均論以累犯，均加重其刑，並均遞加重之。
  (七)被告癸○○行為後，刑法就未遂犯之規定將原第25條、第26
    條前段之條文內容，統一移置於修正後刑法第25條，規定：
    「已著手於犯罪行為之實行而不遂者，為未遂犯。未遂犯之
    處罰，以有特別規定者為限，並得按既遂犯之刑減輕之。」
    ，以其修正僅屬法條順序之移置，對於被告癸○○並無有利
    或不利之情形，亦應適用行為時之法律即修正前刑法第25條
    、第26條前段規定，就被告癸○○所犯攜帶兇器竊盜罪未遂
    部分減輕其刑，並先加後減之。
  (八)爰審酌被告被告癸○○、戊○○均正值壯年，不思以己力獲
    取報酬，竟分別連續竊取他人財物、收受贓物等情，顯然不
    尊重他人財產權益，及其犯罪動機、目的、犯罪次數，被告
    之素行，其所得財物價值、贓物事後由被害人領回及被告2
    人犯後均坦承犯行等一切情狀，分別量處如主文所示之刑，
    被告癸○○部分並依修正前刑法第51條第5款之規定（被告
    癸○○行為後刑法第51條第5款，業經於94年2月2日修正,
    修正後之該條款規定，宣告多數有期徒刑者，於各刑中之最
    長期以上，各刑合併之刑期以下，定其刑期，但不得逾30年
    ，此項修正較行為時該條款之規定不利被告癸○○，依刑法
    第2條第1項前段從舊從輕之規定，仍應適用有利於被告癸○○之舊法，附此敘明。），並定其應執行之刑。另被告戊○○部分並同時並諭知易科罰金之折算標準，以示儆懲。又被
    告戊○○行為時之刑法第41條第1項前段規定：「犯最重本
    刑為五年以下有期徒刑以下之刑之罪，而受六個月以下有期
    徒刑或拘役之宣告，因身體、教育、職業、家庭之關係或其
    他正當事由，執行顯有困難者，得以一元以上三元以下折算
    一日，易科罰金」，另參照被告行為時之易科罰金折算標準
    ，修正前罰金罰鍰提高標準條例第2條前段（現已刪除）規
    定，就其原定數額提高為100倍折算1日，則本件被告行為時
    之易科罰金折算標準，應以銀元300元折算1日，經折算為新
    臺幣後，應以新臺幣900元折算為1日。惟95年7月1日修正公
    布施行之刑法第41條第1項前段則規定：「犯最重本刑為五
    年以下有期徒刑以下之刑之罪，而受六個月以下有期徒刑或
    拘役之宣告者，得以新台幣一千元、二千元或三千元折算一
    日，易科罰金」。茲比較修正前後之易科罰金折算標準，係
    以95年7月1日施行前之規定，較有利於被告，爰依刑法第2
    條第1項前段規定，適用修正前刑法第41條第1項前段規定，
    定其易科罰金折算標準。
  (九)被告癸○○攜帶並用以本件連續竊盜之外型近似扁鑽之刀械
    （非屬於槍砲彈藥刀械管制條例所管制之刀械）1支，為被
    告癸○○所有，雖未扣案，惟並無證據證明業已滅失，應依
    修正前刑法第38條第1項第2款之規定，沒收之。另扣案子T
    型扳手，非被告癸○○所有，亦非供被告癸○○本件收受贓
    物犯罪所用物，業據被告癸○○供明，爰不另為沒收諭之，
    附此指明。
四、另原起訴書所載被告係於94年7月27日下午1時許，將位於新
    竹縣新埔鎮○○里○○○街626巷156號己○○住處室窗戶破
    壞後，侵入竊取冷氣機、電視機等財物等情，業據公訴人於
    本院95年10月12日準備程序當庭更正為被告係攜帶扁鑽（非
    屬於槍砲彈藥刀械管制條例所管制之刀械）1支於上揭時、
    地自大門進入，因未發現有價值財物而未遂，並變更起訴法
    條為刑法第321條第2項、第1項第3款，附此敘明。
五、另被告戊○○係由案外人蔡乾火處收受上揭車號HTF-798號
    重型機車之贓物，則案外人蔡乾火是否有另行涉犯竊盜、贓
    物等罪，應由檢察官另行偵處，併此指明。
六、據上論斷，應依刑事訴訟法第273條之1、第299條第1項前段
    ，刑法第2條第1項前段、修正前第56條、第321條第2項、第
    1項第3款、修正前第349條第1項、修正前第47條、修正前第
    26條前段、修正前第41條第1項前段、修正前第51條第5款、
    修正前第38條第1項第2款，修正前罰金罰鍰提高標準條例第
    1條前段、第2條，現行法規所定貨幣單位折算新臺幣條例第
    2條，判決如主文。
本案經檢察官林鳳師到庭執行職務。
中    華    民    國    95    年    10    月    24    日
                  刑事第二庭法    官  方鴻愷
以上正本證明與原本無異。
如不服本判決，應於判決送達後10日內向本院提出上訴狀 (應附
繕本 )，上訴於臺灣高等法院。
中    華    民    國    95    年    10    月    24    日
                            書 記 官  吳美雲
所犯法條：
刑法第320條
意圖為自己或第三人不法之所有，而竊取他人之動產者，為竊盜
罪，處5年以下有期徒刑、拘役或5百元以下罰金。
意圖為自己或第三人不法之利益，而竊佔他人之不動產者，依前
項之規定處斷。
前二項之未遂犯罰之。
刑法第321條
犯竊盜罪而有左列情形之一者，處六月以上、五年以下有期徒刑
：
一 於夜間侵入住宅或有人居住之建築物、船艦或隱匿其內而犯
   之者。
二 毀越門扇、牆垣或其他安全設備而犯之者。
三 攜帶兇器而犯之者。
四 結夥三人以上而犯之者。
五 乘火災、水災或其他災害之際而犯之者。
六 在車站或埠頭而犯之者。
前項之未遂犯罰之。
刑法第349條
收受贓物者，處3年以下有期徒刑、拘役或500元以下罰金。
搬運、寄藏、故買贓物或為牙保者，處5年以下有期徒刑、拘役
或科或併科1千元以下罰金。
因贓物變得之財物，以贓物論。


司法院資訊處製作；財團法人民間司法改革基金會備份。
